# 购物送积分的处理

提问人：hebirong0415 时间：2023-03-30 17:11:44
一新开贸易公司，在平台购酒 1 箱，送积分 4 分，积分用于下次消费，假设积分的兑换率为100%，那么账务处理是否为：
1. 会员购买一箱酒，积分 4 分，共支付 113 元
假设积分会全部兑换，积分价值为4*100%=4
销项：113/1.13*0.13=13
收入：113-13=100元
分配给酒113/(113+4)*100=96.58
分配给积分4/(113+4)*100=3.42
借：银行存款 113
贷：销项 13
主营收入96.58
合同负债 3.42
本月节余积分 4 分，公允价值 3.42
2.次月，会员购买一箱酒，积分 4 分，同时使用积分 2 分，共支付 111 元
销项：111/1.13*0.13=12.77
收入：111-12.77=98.23元
分配给酒111/(111+4)*98.23=94.81
分配给积分4/(111+4)*98.23=3.4
借：银行存款 111
贷：销项12.77
主营收入94.81
合同负债 3.40
已使用积分计算：
一、本月已使用 2 分，期末积分 6 分，兑换率100%，积分公允价值=（3.40+3.42）/(4+4)=0.8525则已兑换积分价值为2*0.8525=1.705
借：合同负债 1.705
贷：主营业务收入 1.705
本月节余积分 6 分，合同负债节余：3.42+3.40-1.705=5.115
二、每个期末，统计积分期末价值 =有效积分预计兑换率每个积分公允价值，每个积分公允价值=本年累计兑换商品的价值/本年累计消耗的积分
积分期末价值=6 100% （2/1.13/2）=5.31
已使用积分价值=3.42+3.40-5.31=1.51
问题是：这样是否正确，已使用积分的计算是采用第一种还是第二种更恰当，初成立的企业，积分的兑换率怎么估计呢？

回答人：chenyiwei
1 、合同总价是不含增值税的，应将不含税总价（ 100 ）在商品和积分之间按各自单独售价比例（ 100 ： 4 ）进行分摊，确认合同负债。
2 、对于积分的公允价值，应根据其可享受的优惠幅度和预计兑换率等因素定期重新测算。如果在某一年末进行了重新测算，则采用方案二；如果积分优惠幅度和兑换率差异不大，没有重新计算积分公允价值的，也可以采用方案一。